en: wheat crispbread
da: hvedeknækbrød
sv: veteknäckebröd

en: special bread
bg: специален хляб
de: Spezialbrot
es: Pan especial
fi: erikoisleipä
fr: pain spécial
hr: poseban kruh
it: pane speciale
nl: Speciaal brood
pt: pão especial

en: Swedish bread
fr: pain suédois, pains suédois, pain spécial suédois, pains spéciaux suédois

en: French bread
fr: pain français

en: German bread
fr: pain allemand

fr: Pain de mie aux céréales
pt: pão de mistura com cereais

en: bread roll
de: brötchen, Semmel
fi: sämpylä
hr: pogača
it: panino
pl: bułka, bułki

en: sesame seed bun
de: Sesambrötchen
fi: seesamisämpylä, hampurilaissämpylä, hampurilaissämpylää
hr: lepinja sa sezamom
it: panino ai semi di sesamo
nl: sesambroodje

fr: brisures de crêpe dentelle
es: trozos de barquillo
nl: gebroken flinterdunne flensjes

en: rusk
de: Zwieback
fr: biscotte
hr: dvopek
it: fetta biscottata
nl: beschuit

en: rye bread
bg: ръжен хляб
de: Roggenbrot
fi: ruisleipä
fr: Pain de seigle
hr: raženi kruh
it: pane di segale
pl: chleb żytni

en: grated rye bread
de: geriebenes Roggenbrot, geraspeltes Roggenbrot
fi: ruisleipäraaste
hr: ribani raženi kruh
it: pane di segale grattugiato

en: wholemeal rye bread
bg: пълнозърнест ръжен хляб
de: Roggenvollkornbrot, Roggen-Vollkornbrot, Roggen Vollkornbrot
fi: täysjyväruisleipä
hr: integralni raženi kruh
it: pane di segale integrale
sv: fullkornsrågbröd

en: flatbread
sv: tunnbröd

en: pita, pitta, pita bread, pitta bread
az: pita
be: піта
bg: пита
br: pita
ca: pita
cs: pita
cy: bara pita
da: pita
de: pita
el: πίτα
eo: pita
es: pita
fa: نان پیتا
fi: pitaleipä
fr: pain pita
gl: pita
he: פיתה
hr: pita kruh
hy: պիտա
id: pita
it: pita
ja: ピタ
kk: питта
ko: 피타
lv: pita
mk: пита
ms: roti pita
nb: pita
nl: pitabroodje
nn: pita
pl: pita, pity
pt: pita
ru: пита
sq: pitja
sr: лепиња
sv: pitabröd
th: พีตา
tl: pita
tr: pita
uk: піта
ur: پیتا
zh: 皮塔饼

en: tortilla, tortilla wrap
xx: tortilla
bg: тортиля
de: Tortilla, Tortilla Wrap, Tortilla Wraps
hr: tortilja
pl: tortilla, tortilli, tortille

en: wheat tortilla, wheat flour tortilla, wheat flour tortilla wrap, flour tortilla
de: Weizenmehltortilla
es: tortilla de trigo
fr: Tortillas de blé
hr: pšenična tortilja
it: tortilla di grano

en: corn tortilla
bg: царевична тортиля
de: Maistortilla, Mais Tortilla, Maistortillas
fr: tortilla de maïs
hr: kukuruzna tortilja
it: tortilla di mais

en: baguette
af: baguette
ar: خبز فرنسي
az: baget
be: французскі багет
bg: франзела
ca: baguet
cs: bageta
cv: франс багечĕ
da: baguette
de: baguette
eo: bastonpano
es: baguette
fa: باگت
fi: patonki
fr: baguette
he: בגט
hr: baget
hu: baguette
hy: ֆրանսիական բագետ
id: baguette
it: baguette
ja: フランスパン
jv: baguette
ka: ბაგეტი
ko: 바게트
mk: багет
ms: baguette
nb: baguette
nl: stokbrood
nn: bagett
pl: bagietka, bagietki
pt: baguete
ru: французский багет
sk: bageta
sq: baguette
sr: француски хлеб
sv: baguette
th: บาแก็ต
tr: francala
uk: французький багет
vi: bánh mì pháp
zh: 法式长棍面包

en: waffle
ar: وافل
az: Vafli
bg: Гофрета
ca: gofra
cs: vafle
cy: Waffl
da: vaffel
de: Waffel
el: Βάφλα
eo: vaflo
es: waffle
eu: gaufre
fa: وافل
fi: vohveli
fr: gaufre
he: ופל
hr: vafel, vafel proizvod, vafla
hu: gofri
hy: Վաֆլի
id: Wafel
io: Vaflo
is: Vaffla
it: gaufre
ja: ワッフル
jv: Wafel
kk: Вафли
kn: ವಾಫ಼ಲ್
ko: 와플
lb: Eisekuch
li: Waffel
lv: vafele
mk: вафла
ms: Wafel
nb: vaffel
nl: wafel
nn: vaffel
oc: Gofra
pl: gofr, gofry
pt: waffle
ru: вафля
sr: бакин колач
sv: Våffla
ta: வாஃப்பில்
th: Waffel
tr: Waffle
tt: вафил
tv: Вафля
uk: вафлі
vi: Waffle
wa: Wåfe
zh: 窩夫